臺灣臺東地方法院刑事判決　　　　　　　 99年度易字第400號
公　訴　人　臺灣臺東地方法院檢察署檢察官
被　　　告　鄧景鵬
　　　　　　羅耀信
上列被告等因竊盜案件，經檢察官提起公訴（99年度偵字第2280
號），本院判決如下：
    主  文
鄧景鵬、羅耀信共同竊盜，均累犯，各處有期徒刑陸月，如易科
罰金，均以新臺幣壹仟元折算壹日。
    犯罪事實
一、鄧景鵬前因竊盜、詐欺等案件，經臺灣士林地方法院分別以
    95 年度易字第867號、95年度易字第1254號、95年度易字第
    1540號、96年度易字第160號、96年度簡字第190號判處有期
    徒刑10月、4月、7月、1年、10月、4月確定，前開案件嗣經
    同法院以96年度聲減字第2443號裁定減刑並定應執行有期徒
    刑1年10月確定，於民國98年7月24日縮刑期滿執行完畢；羅
    耀信前於95年間因竊盜案件，經臺灣花蓮地方法院以95年度
    玉簡字第137號判決判處有期徒刑3月確定，於96年2月16日
    易科罰金執行完畢。(均構成累犯)
二、鄧景鵬、羅耀信基於共同竊盜之犯意聯絡，於99年11月11日
    2時21分許，由羅耀信駕駛羅文章所有車牌號碼9458-NZ號之
    自用小貨車載同鄧景鵬，一同前往臺東縣關山鎮臺九線334.
    2公里處陳德坤所有之鐵皮屋走廊下，兩人合力徒手竊取為
    陳德坤所有之豬肉攤檯，並將該攤檯搬上上揭自用小貨車上
    ，嗣二人得手後駕車離開行經台東縣關山鎮月眉橋北端時，
    為陳德坤駕車所發現，陳德坤遂由後加速追趕上揭自用小貨
    車，乃於臺東縣關山鎮中月宮前（省道臺九線336.7公里處
    ），以所駕車輛橫擋上揭自用小貨車之行進後，報警處理，
    而悉上情。
三、案經臺東縣警察局關山分局報告臺灣臺東地方法院檢察署檢
    察官偵查起訴。
    理  由
一、證據能力部分：按被告以外之人於審判外之言詞或書面陳述
    （即學理上所稱之「傳聞證據」），除法律有規定者外，不
    得作為證據（即學理上所稱之「傳聞法則」）。刑事訴訟法
    第159條第1項固有明文。惟按被告以外之人於審判外之陳述
    ，雖不符刑事訴訟法第159條之1至之4之規定，而經當事人
    於審判程序同意作為證據，法院審酌該言詞陳述或書面陳述
    作成時之情況，認為適當者，亦得為證據；當事人、代理人
    或辯護人於法院調查證據時，知有第159條第1項不得為證據
    之情形，而未於言詞辯論終結前聲明異議者，視為有前項之
    同意，刑事訴訟法第159條之5定有明文。查本案以下所引用
    之被告以外之人於審判外之陳述，被告鄧景鵬、羅耀信迄於
    言詞辯論終結前，均未就本院所調查之證據資料主張有刑事
    訴訟法第159條第1項不得為證據之情形，本院審酌該證據作
    成之情況，認均無不適當情事，依刑事訴訟法第159條之5第
    2 項之規定，均有證據能力，合先敘明。
二、上揭犯罪事實欄第二點所示犯行，業據被告羅耀信於警詢、
    偵查及本院審理時均坦承不諱，核與證人即被害人陳德坤於
    警詢及本院審理時、證人林秀云於本院審理時之陳述相符，
    復有臺東縣警察局關山分局關山派出所贓物認領保管單、刑
    案現場測繪圖、車號查詢汽車車籍資料表各乙份及刑案現場
    照片8幀等在卷可考，足認被告羅耀信自白與事實相符，應
    可採信。
三、又被告鄧景鵬固不否認其有與共同被告羅耀信一同前往被害
    人陳德坤之鐵皮屋搬運豬肉攤檯，惟矢口否認有何竊盜犯意
    ，辯稱:羅耀信稱該豬肉攤檯是朋友的，並不知羅耀信欲竊
    取該攤檯云云(見本院卷第167頁背面至第169頁)。然查:
(一)被告鄧景鵬前於警詢、偵查中均自白竊盜犯行，並自陳其二
    人共同竊取該攤檯欲作為變賣之用(見警卷第1至3頁、偵卷
    第7至8頁、第10頁)，核與共同被告羅耀信於本院審理中所
    陳其出發前有告知鄧景鵬要一起去偷東西，鄧景鵬並非不知
    情等語相符(見本院卷第169頁)，本院審酌被告二人行為之
    時間係在凌晨2時，相較於常人搬運物品大多選擇在白天或
    他人尚未就寢之時段，顯有不同，而現場亦未見有任何第三
    人在場監督，鄧景鵬、羅耀信亦未於搬運攤檯前知會該攤檯
    之所有人，況被告鄧景鵬為前開答辯後，復改陳承認犯罪(
    見本院卷第169頁背面)，其供詞前後反覆，矛盾不一，足認
    被告鄧景鵬所辯純屬臨訟卸責之詞，不足採信。
(二)綜上所述，本案事證明確，被告二人犯行堪可認定，應依法
    論科。
四、按刑法上竊盜罪既遂、未遂區分之標準，係採權力支配說，
    即行為人將竊盜之客體，移入一己實力支配之下者為既遂，
    若著手於竊盜，而尚未脫離他人之持有，或未移入一己實力
    支配之下者，則為未遂（最高法院84年度台上字第2256號裁
    判意旨可參）。查本件被告二人既已將前揭豬肉攤檯搬離被
    害人陳德坤所放置之處所，並以所駕自用小貨車將該攤檯運
    至臺東縣關山鎮中月宮前（省道臺九線336.7公里處）始為
    被害人陳德坤所發現，堪認被告二人就該攤檯已取得實力支
    配，而屬既遂。核被告二人以徒手竊取前揭豬肉攤檯之行為
    ，均係犯刑法第320條第1項之竊盜罪，公訴意旨雖認被告二
    人係犯刑法第321條第1項第2款之加重竊盜罪，惟查，被害
    人陳德坤於本院審理時證稱:渠所有豬肉攤檯平時皆綁有鐵
    鍊、鎖頭作為防盜之用等語，本院復當庭提示警卷照片供渠
    指認上鎖之位置(見本院卷第92至93頁背面)，證人林秀云則
    於審理時證稱:直至去年(即99年)下半年之前，皆曾看過該
    攤檯綁有鐵鍊等語(見本院卷第93頁背面至94頁背面)，惟本
    院審酌被告二人於竊取該攤檯後不久，即為被害人陳德坤所
    查獲，而被害人鐵皮屋現場、被告二人所駕自用小貨車上，
    皆未見被害人所稱之鐵鍊及鎖頭，基此，則案發該日，被害
    人所有豬肉攤檯是否確係綁有所指鐵鍊、鎖頭，即有可疑。
    又被害人陳德坤另指稱被告二人車上攜有黑色包一只( 內有
    剝線鉗1支、破壞剪1支、老虎鉗1支、板手5支、自製破壞起
    子1支、手電筒5支及美工刀1支等工具)可作為破壞鐵鍊，鎖
    頭之用，惟被告二人皆堅辭否認該黑色包係其等所有，而係
    第三人彭振龍所有，因彭振龍至花蓮地院開庭，將該黑色包
    遺留在車上，被告二人並未將該黑色包及其內之工具用作竊
    取前揭豬肉攤檯之用(見警卷第3頁、第8頁)，經本院函詢臺
    東縣警察局關山分局欲調取該黑色包鑑驗指紋、DNA以確認
    被告二人是否有使用該黑色包內之工具作為本案犯案之用，
    惟臺東縣警察局關山分局函覆以:並未查扣上開黑色包及內
    含之物品，有該分局100年3月30日關警偵字第1000033119號
    函在卷可考(見本院卷第110頁)。綜上所陳，本院已詳盡各
    種調查之能事，惟皆查無其他積極證據可資確信被告二人有
    使用工具或徒手破壞被害人陳德坤所稱用以防盜之鐵鍊及鎖
    頭，是公訴意旨認被告二人共同涉犯刑法第321條第1項第2
    款之罪，容有未洽，應予變更。又被告鄧景鵬及羅耀信對於
    上開竊盜犯行，有犯意聯絡及行為分擔，應論以共同正犯。
    再被告二人有如犯罪事實欄第一點所載之論罪科刑及執行情
    形，此有臺灣高等法院被告前案紀錄表附卷可參，其前曾受
    有期徒刑之執行完畢，於5年以內故意再犯本件最重本刑為
    有期徒刑以上之罪，為累犯，均應依刑法第47條第1項之規
    定加重其刑。爰審酌被告二人甫執行完畢，即又再犯本件竊
    盜案件，顯見被告二人仍未從前例中記取教訓，且其正值壯
    年，竟不思正途獲取財物，恣意侵害他人財產權，危害社會
    秩序程度非輕，法治觀念實有偏差，復審酌被告羅耀信係主
    謀，惡性較為重大；被告鄧景鵬於本院審理時飾辭狡辯，犯
    後態度不佳，二人非予重判，難收矯正之效，兼衡酌其等犯
    罪動機、目的、手段、生活狀況、教育程度、犯罪所得之利
    益及所生之損害等一切情狀，分別量處如主文所示之刑，併
    諭知易科罰金之折算標準，以資儆懲。至於被告二人就竊盜
    物品所用之車號9458─NZ號自用小貨車一部，非為被告二人
    所有，有車籍查詢基本資料一紙可佐，爰不另為沒收之諭知
    ，附此敘明。
據上論斷，應依刑事訴訟法第299條第1項前段、第300條，刑法
第320條第1項、第28條、第47條第1項、第41條第1項，刑法施行
法第1條之1第1項、第2項前段，判決如主文。
本案經檢察官劉仲慧到庭執行職務。
中    華    民    國    100    年    6    月    29    日
                      刑事第三庭審判長法  官  范乃中
                                      法  官  李俊彬
                                      法  官  林拔群
以上正本證明與原本無異。
如不服本判決應於收受送達後10日內向本院提出上訴書狀，並應
敘述具體理由；其未敘述上訴理由者，應於上訴期間屆滿後20日
內向本院補提理由書（均須按他造當事人之人數附繕本）。「切
勿逕送上級法院」。告訴人或被害人對於本判決如有不服，請書
具不服之理由狀，請求檢察官上訴者，其上訴期間之計算係以檢
察官收受判決正本之日期為準。
                                      書記官  鄭鈺瓊
中    華    民    國   100    年    6     月    29    日
附錄本案論罪科刑法條全文：
中華民國刑法第320條
意圖為自己或第三人不法之所有，而竊取他人之動產者，為竊盜
罪，處5年以下有期徒刑、拘役或5百元以下罰金。
意圖為自己或第三人不法之利益，而竊佔他人之不動產者，依前
項之規定處斷。
前二項之未遂犯罰之。